【裁判字號】    88,易,1325
【裁判日期】    890113
【裁判案由】    詐欺
【裁判全文】
臺灣屏東地方法院刑事判決                        八十八年度易字第一三二五號
    公  訴  人  臺灣屏東地方法院檢察署檢察官
    被      告  丙○○
右列被告因詐欺案件，經檢察官提起公訴（八十八年度偵字第六二七四號），本院判
決如左：
     主  文
丙○○無罪。
     理  由
一、公訴意旨略以：被告丙○○與綽號伍佰之甲○○前即熟識。甲○○因故於民國（
    下同）八十八年八月二十六日，將其父李文進所有、交其使用之車牌號碼ＯＺＳ
    －七五一號重型機車，寄放在屏東縣新園鄉烏龍村車隊檳榔攤，並囑咐該檳榔攤
    老闆陳鐙釧、老闆娘乙○○○，及老闆之女陳資卿保管該機車。被告竟意圖為自
    己不法之所有，於八十八年九月三日下午一時許，至上開檳榔攤，向正看顧該攤
    之乙○○○詐稱：「伍佰的機車我要騎走了。」云云，致乙○○○陷於錯誤，以
    為甲○○業已同意出借該機車予被告，遂將機車交付之，因認被告涉有刑法第三
    百三十九條第一項之詐欺罪嫌。
二、按犯罪事實應依證據認定之，無證據不得推定其犯罪事實，又不能證明被告犯罪
    者，應諭知無罪之判決，刑事訴訟法第一百五十四條第一項、第三百零一條第一
    項分別定有明文。又刑法第三百三十九條第一項詐欺罪之成立，以意圖為自己或
    第三人不法所有，以詐術使人將本人或第三人之物交付為要件，所謂以詐術使人
    交付，必須被詐欺人因其詐術而陷於錯誤，若其所用方法，不能認為詐術，亦不
    致使人陷於錯誤，即不構成該罪，此有最高法院四十六年臺上字第二六０號判例
    意旨可資參照。
三、公訴人認被告涉有詐欺罪嫌，無非以證人甲○○於偵查中陳稱伊未同意將機車借
    予被告，又證人陳鐙釧、乙○○○，陳資卿證稱甲○○亦未交代渠等將該機車借
    予被告等語，及附卷之贓物領據一紙、扣案之鑰匙一支為主要論據。
四、訊據被告丙○○堅決否認有何詐欺犯行，辯稱：伊之前確有徵得甲○○同意騎乘
    該機車；之後得知甲○○在找該機車，隨即想還車給他，並無為自己不法所有之
    意圖，伊並未詐欺等語。經查：
（一）證人甲○○於本院審理時證稱：被告之前確實有向伊借機車，伊當時也有同意
      出借，前於偵查中稱未曾出借該車，係伊之誤會等語。證人甲○○所述情節，
      核與被告所辯相符，足見被告確係前已得甲○○同意，始取走該機車，被告所
      辯其並無為自己不法所有之意圖一節，應堪予以採信。
（二）又證人郭陳水果於本院審理時證稱：被告至檳榔攤取車時，對伊稱其名為「香
      腸仔」，伍佰的車他要騎走，然伊並未感覺被告有意表明係甲○○同意其取車
      ，且該機車並非伊所有，誰要取走伊並不在乎等語。足見被告當時向證人郭陳
      水果所言，尚難認係施用詐術，證人郭陳水果將該機車交付被告，亦無陷於錯
      誤可言。
（三）綜上所述，被告雖取走該機車，惟並無為自己不法所有之意圖，復未施用詐術
      使人陷於錯誤，其所為即與詐欺取財罪之構成要件有間，自難以該罪相繩。此
      外，復查無其他積極證據足資證明被告涉有何詐欺取財犯行，既不能證明其犯
      罪，依首揭法條及判例意旨，自應依法為其無罪判決之諭知。
據上論斷，應依刑事訴訟法第三百零一條第一項前段，判決如主文。
本案經檢察官羅森德到庭執行職務。
中      華      民      國      八十九      年    一    月    十三    日
                                      臺灣屏東地方法院刑事第二庭
                                          法  官  李  宛  玲
右正本證明與原本無異。
對於本判決如有不服應於收受送達後十日內向本院提出上訴書狀上訴於台灣高等法院
高雄分院並按他造當事人之人數附具繕本。
                                          書記官   林  天  化
中      華      民      國      八十九      年    一   月     十三     日


司法院資訊處製作；財團法人民間司法改革基金會備份。
